臺灣嘉義地方法院刑事判決
110年度簡上字第139號
上  訴  人  臺灣嘉義地方檢察署檢察官
被      告  張育峯


上列上訴人因竊盜案件，不服本院中華民國110年10月12日110年
度嘉簡字第993號第一審刑事簡易判決（聲請簡易判決處刑案號
：110年度偵字第3143號），提起上訴，本院管轄之第二審合議
庭判決如下：
    主      文
原判決之刑撤銷。
張育峯處拘役拾伍日，如易科罰金，以新臺幣壹仟元折算壹日。
    事實及理由
一、上訴得明示僅就判決之刑、沒收或保安處分一部為之，刑事
    訴訟法第348條第3項定有明文，修正理由為「為尊重當事人
    設定攻防之範圍，並減輕上訴審審理之負擔，容許上訴權人
    僅針對刑、沒收或保安處分一部提起上訴，其未表明上訴之
    認定犯罪事實部分，則不在第二審之審判範圍。如為數罪併
    罰之案件，亦得僅針對各罪之刑、沒收、保安處分或對併罰
    所定之應執行刑、沒收、保安處分，提起上訴，其效力不及
    於原審所認定之各犯罪事實，此部分犯罪事實不在上訴審審
    查範圍。爰增訂本條第3項，作為第2項之例外規定，以資適
    用。至對於認定犯罪事實部分提起上訴者，仍適用第2項前
    段規定，其效力及於相關之刑、沒收或保安處分部分。」刑
    事訴訟法第348條第3項作為同條第2項之特別規定，如明示
    僅就刑之部分上訴，認定犯罪事實及論罪部分，並不會因為
    屬於原判決之刑「有關係之部分」而視為亦已上訴。本案經
    原審判決後被告張育峯並未提起上訴，僅檢察官上訴且上訴
    理由為「被告犯後態度顯然不佳，原審量刑上有再行斟酌之
    必要」等語（本院簡上卷第7頁），顯已明示僅就原審判決
    之刑提起上訴，是本件審理範圍僅限於原判決之刑，至於本
    案犯罪事實、所犯法條及論罪，均如附件原審判決書所載。
二、檢察官上訴意旨略以：被告竊取告訴人蕭○○鋼管後，不僅於
    告訴人向其質問時態度不佳，且迄今亦未對告訴人有積極和
    解之情事，顯然被告並無誠意賠償告訴人因此所遭受之損害
    ，被告犯後態度顯然不佳，則原審僅判處被告拘役20日，得
    易科罰金，容有未符罪刑相當原則之處，故原審量刑尚有再
    行斟酌之必要等語。
三、撤銷原審判決之刑之理由及科刑審酌事項：
　㈠本案經原審審理結果，認被告犯罪事證明確，因而適用適用
    刑事訴訟法第449條第1項前段、第3項、第454條第1項，刑
    法第320條第1項、第47條第1項、第41條第1項前段，刑法施
    行法第1條之1第1項之規定，並審酌被告為成年人，竟不思
    循合法途徑獲取所需而為本案犯行，對於他人財產權欠缺尊
    重，所為並非可取，兼衡被告案後始中否認犯行之態度與本
    案犯罪情節（包含被告犯罪手段為徒手，且其竊取之鋼管僅
    是加以使用搭建棚架，該等物品價值非鉅，且均仍置於被告
    搭建絲瓜棚架處，並未遭被告處分、變賣或變更現狀等），
    與被告自陳智識程度、家庭經濟狀況、職業、其餘素行等一
    切情狀，於法定刑度內量處被告拘役20日，並諭知易科罰金
    之折算標準，固非無見，惟被告前因公共危險案件，經本院
    以108年度交易字第367號判決判處有期徒刑4月確定，於109
    年8月10日以易科罰金執行完畢，有臺灣高等法院被告前案
    紀錄表在卷可查，被告於109年6月間某日故意犯本件竊盜罪
    ，前案所處之有期徒刑既尚未執行完畢，自不構成累犯。原
    審未查誤論以累犯並依刑法第47條第1項規定加重其刑，適
    用法則容有違誤。檢察官以原審量刑過輕為由提起上訴，雖
    無理由，然原審既有前揭未洽之處，雖上訴意旨未指摘及此
    ，仍屬無可維持，應由本院將原判決予以撤銷改判。　　
　㈡爰以行為人之責任為基礎，審酌被告不憑己力謀取所需，恣
    意行竊而未能尊重他人財產權，欠缺守法意識，所為殊不可
    取，然慮及行竊手段尚屬平和，並考量被告犯後坦承犯行，
    本案檢察官上訴後，被告已與告訴人達成調解並賠償完畢(
    本院簡上卷第45頁)，兼衡被告自陳高中肄業之智識程度，
    已婚，育有5名子女，從事打零工，與母親同住，家境勉持
    等一切情狀，量處如主文所示之刑，並諭知易科罰金之折算
    標準。
據上論斷，應依刑事訴訟法第455條之1第1項、第3項、第369條
第1項前段、第364條、第299條第1項前段(依刑事判決精簡原則
，僅記載程序法條)，判決如主文。
本案經檢察官侯德人聲請以簡易判決處刑及提起上訴，檢察官楊
麒嘉到庭執行職務。
中　　華　　民　　國　　111 　年　　1 　　月　　10　　日
                  刑事第八庭  審判長法  官  謝其達
　　　　　　　　　                  法  官  鄭諺霓
　　　　　　　　　                  法  官  盧伯璋
上列正本證明與原本無異。
本件不得上訴。　　　　　　　　　　　　　　　　　　
中　　華　　民　　國　　111 　年　　1 　　月　　10　　日
                                    書記官  曹瓊文
附件：
臺灣嘉義地方法院刑事簡易判決
110年度嘉簡字第993號
聲  請  人  臺灣嘉義地方檢察署檢察官
被      告  張育峯
上列被告因竊盜案件，經檢察官聲請以簡易判決處刑（110年度
偵字第3143號），本院判決如下：
    主    文
張育峯犯竊盜罪，累犯，處拘役貳拾日，如易科罰金，以新臺幣
壹仟元折算壹日。
    犯罪事實及理由
一、張育峯於民國109年6月前某時，向蕭○○承租嘉義縣○○鄉○○村
    ○○○00號三合院部分建物居住使用，其承租部分對面另為蕭○
    ○之堂弟蕭○○所居住使用，蕭○○在其居住範圍附近堆置有鋼
    管數支，張育峯乃意圖為自己不法所有，基於竊盜之犯意，
    於109年6月間某日前某時，徒手竊取前揭蕭○○堆置鋼管中之
    4支4分鋼管（據蕭○○稱價值合計新臺幣1,000元）得手後，
    供己在其居住處所前搭建絲瓜棚之用。嗣蕭○○於109年6月間
    某日發現上情報警處理，因而查悉上情。案經蕭○○訴由嘉義
    縣警察局中埔分局報告臺灣嘉義地方檢察署檢察官偵查後聲
    請簡易判決處刑。
二、訊據被告就其承租上址部分建物居住使用並在門前搭建絲瓜
    棚等情，雖均供認不諱，然矢口否認有何竊盜犯行，先辯稱
    搭建絲瓜棚之鋼管是其之前當鐵工作圍籬留下的鐵材云云，
    而後則辯稱其取用鋼管有徵得蕭○○、蕭○○之同意云云。惟查
    ：
  ㈠被告於109年6月前某時，向證人蕭○○承租上址部分建物居住
    使用，並於同年6月間某日前某時在門前搭建絲瓜棚，另告
    訴人蕭○○堆置在上址居住處所附近之4支4分鋼管於109年6月
    間某日遭發現遺失等情，均為被告所是認，並有證人蕭○○（
    見偵卷第19至20頁、第24頁正反面）、證人即告訴人（見警
    卷第5至6頁；偵卷第15頁）之證述可佐，且有現場照片在卷
    可參（見警卷第14至16頁），堪認屬實。
  ㈡被告雖然否認有何竊盜犯行，但其原先是辯稱搭建絲瓜棚所
    用鋼管是其先前工作遺留之材料，且提供先前工作遺留材料
    照片為佐，然經檢察官發現其所提供先前工作遺留材料照片
    內鋼管與卷內其搭建絲瓜棚鋼管粗細不同（見偵卷第15頁）
    ，被告始改稱其確有取用告訴人堆放之鋼管。足見被告本案
    前後辯解差異甚大，則其辯稱並無本案竊盜犯行，是否可信
    ，已非無疑。況且，被告嗣後辯稱取用告訴人堆放之鋼管，
    是有得到蕭○○與告訴人之同意，但假如證人蕭○○有同意被告
    取用其所堆置的鋼管，應無可能事後復對被告提出刑事告訴
    ，另告訴證人蕭○○證稱：嘉義縣○○鄉○○村○○○00號前廣上的
    鋼管是蕭○○的，本來就放在那邊，蕭○○有圍起來，一定是還
    要的物品，出租房屋時沒有提到鋼管的事，房客也沒問過鋼
    管的事，張育峯說有徵得伊同意，是張育峯自己說的，鋼管
    不是伊的東西，伊不可能會同意張育峯使用等語（見偵卷第
    20頁、第24頁反面）。從而，堪認被告之後辯稱其取用告訴
    人堆放鋼管是有徵得告訴人或證人蕭○○同意，與事實不符，
    尚難採信。故堪認被告未徵得告訴人之同意或授權即取用告
    訴人所有並堆放在上開處所之4支4分鋼管搭建絲瓜棚之用，
    破壞告訴人對於該等鋼管之支配管領，並建立自己對於該等
    鋼管之支配管領關係，而為竊盜行為。且被告自知並未徵得
    他人同意或授權，即取用他人所有之物品，主觀上自堪認具
    有不法所有之意圖與竊盜之犯意。是被告辯解均非可採，本
    案事證明確，被告之上開犯行已堪認定，應予論科。
三、核被告所為，係犯刑法第320條第1項之竊盜罪。被告前因公
    共危險案件，經本院以108年度交易字第367號判決處有期徒
    刑4月確定，其後於109年8月10日以易科罰金執行完畢，有
    臺灣高等法院被告前案紀錄表在卷可參，其於上開有期徒刑
    執行完畢後5年內，故意再犯本案法定刑包含有期徒刑以上
    之刑之罪，為累犯。再參酌司法院大法官釋字第775號解釋
    意旨，被告本案所為犯行社犯罪名、犯罪行為手段、法益侵
    害態樣，固然與其先前執行完畢之案件並不相同，但本院審
    酌被告本案犯行之一切主、客觀情狀，認為倘若被告本案犯
    行依照刑法第47條第1項規定加重法定最低本刑，並沒有上
    開解釋所稱超過被告本案所應負擔之罪責，或者會對於被告
    人身自由造成過度侵害，因此有違反罪刑相當原則或比例原
    則之情形。故本院認為被告本案犯行仍有依刑法第47條第1
    項規定加重其刑（包含法定最低本刑與最高本刑）之必要。
四、爰以行為人之責任為基礎，並審酌被告為成年人，竟不思循
    合法途徑獲取所需，而為本案犯行，對於他人財產權欠缺尊
    重，所為並非可取。兼衡被告案後始中否認犯行之態度與本
    案犯罪情節（包含被告犯罪手段為徒手，且其竊取之鋼管僅
    是加以使用搭建棚架，該等物品價值非鉅，且均仍置於被告
    搭建絲瓜棚架處，並未遭被告處分、變賣或變更現狀等），
    與被告自陳智識程度、家庭經濟狀況、職業（見警卷第1頁
    ）、其餘素行等一切情狀，量處如主文所示之刑及諭知易科
    罰金之折算標準。
五、依刑事訴訟法第449條第1項前段、第3段、第454條第1項，
    刑法第320條第1項、第47條第1項、第41條第1項前段，刑法
    施行法第1條之1第1項，逕以簡易判決處刑如主文。
六、如不服本判決，得於判決書送達之日起20日內，以書狀敘述
    理由，向本院提起上訴（須附繕本）。
本案經檢察官侯德人聲請簡易判決處刑。
中　　華　　民　　國　　110 　年　　10　　月　　12　　日
                  嘉義簡易庭  法　官　郭振杰
上列正本證明與原本無異。
如不服本判決，應於判決送達後20日內向本院提出上訴狀（應附
繕本）。告訴人或被害人如對於本判決不服者，應具備理由請求
檢察官上訴，其上訴期間之計算係以檢察官收受判決正本之日期
為準。　　　　　　　　　
中　　華　　民　　國　　110 　年　　10　　月　　12　　日
                              書記官  張茗翔
附錄論罪科刑法條：中華民國刑法第320條
意圖為自己或第三人不法之所有，而竊取他人之動產者，為竊盜
罪，處五年以下有期徒刑、拘役或五十萬元以下罰金。
意圖為自己或第三人不法之利益，而竊佔他人之不動產者，依前
項之規定處斷。
前二項之未遂犯罰之。